【裁判字號】    98,裁,384
【裁判日期】    980219
【裁判案由】    綜合所得稅
【裁判全文】
最  高  行  政  法  院  裁  定
                                       98年度裁字第384號
上  訴  人  甲○○
訴訟代理人  羅正展  律師
被 上訴 人  財政部臺北市國稅局
代  表  人  乙○○
上列當事人間綜合所得稅事件，上訴人對於中華民國97年10月23
日臺北高等行政法院97年度訴字第1129號判決，提起上訴，本院
裁定如下：
    主  文
上訴駁回。
上訴審訴訟費用由上訴人負擔。
    理  由
一、按對於高等行政法院判決之上訴，非以其違背法令為理由，
    不得為之，行政訴訟法第242條定有明文。依同法第243條第
    1項規定，判決不適用法規或適用不當者，為違背法令；而
    判決有同條第2項所列各款情形之一者，為當然違背法令。
    是當事人對於高等行政法院判決上訴，如依行政訴訟法第24
    3條第1項規定，以高等行政法院判決有不適用法規或適用不
    當為理由時，其上訴狀或理由書應有具體之指摘，並揭示該
    法規之條項或其內容；若係成文法以外之法則，應揭示該法
    則之旨趣；倘為司法院解釋或本院之判例，則應揭示該判解
    之字號或其內容。如以行政訴訟法第243條第2項所列各款情
    形為理由時，其上訴狀或理由書，應揭示合於該條項各款之
    事實。上訴狀或理由書如未依此項方法表明，或其所表明者
    與上開法條規定不合時，即難認為已對高等行政法院判決之
    違背法令有具體之指摘，其上訴自難認為合法。
二、本件上訴人對於高等行政法院判決上訴，主張：
  (一)傳倫投資股份有限公司（下稱傳倫公司）將其持有之富統投
    資股份有限公司（下稱富統公司）股票出售與第三人雷悅如
    之買賣行為，雖買賣價金新臺幣（下同）545萬元進入陳必
    全帳戶內，但傳倫公司是否有將該買賣價金贈與陳必全之意
    思表示存在，原審並未調查審究，徒憑買賣後有部分價金進
    入陳必全帳戶，遽認傳倫公司已將該款贈與陳必全取得，原
    審認事自嫌速斷，況傳倫公司嗣後亦已具狀表示從未有贈與
    之意思表示，並向被上訴人為營業收入之更正，陳必全亦將
    該款匯回傳倫公司，此等直接證據棄置不用，亦有可議。
  (二)上訴人一再主張並非無償贈與，而是第三人陳必全代收款項
    性質，且已交回傳倫投資公司，至於被上訴人則以傳倫公司
    未為反對贈與或未要求返還表示為辯解，對於傳倫公司更正
    營利所得，陳必全返還價金之事實，只說是臨訟彌補，惟欠
    缺證據以實其說，被上訴人就其主張無償贈與一事亦至今未
    盡其舉證之責，有違舉證責任分配原則等語。
三、經查稅捐機關對納稅義務人在稅捐週期內有「所得」流入之
    事實固應負舉證責任，但個案中法院心證形成所須具備之「
    相對」證明高度（言「相對」者，是指立法層次上，法院對
    待證事實形成心證所須具備之蓋然性標準是絕對的，但絕對
    而抽象之蓋然性標準落實在具體個案時，法院會因既有經驗
    而形成某些經驗法則，這些經驗法則會因此墊高或降低法院
    蓋然性判斷之起點，導致絕對證明高度之升降），會基於對
    應之個案事實特徵而有差異。本案中，被上訴人已證明上訴
    人配偶有資金流入之事實，流入資金之來源又係其配偶擁有
    股權之公司，且在資金流入以前之時點，並沒有跡證顯示該
    筆資金之流入另具有償之原因關係或係借款，依國內「公司
    治理」鬆散之日常經驗法則，已可形成該筆資金流入為資金
    匯出公司之無償贈與之心證，而上訴人所提出之反證又不足
    以推翻上開已獲致之心證，原審法院因此認被上訴人已盡其
    舉證責任，維持其稅捐核課處分，自屬有據。上訴人前開上
    訴理由，無非就原審取捨證據、認定事實之職權行使，為任
    意空泛之指摘，而非具體表明原判決有何「不適用法規」、
    「適用法規不當」，或有「行政訴訟法第243條第2項所列各
    款情形」，難認對該判決之如何違背法令已有具體之指摘。
    依首開規定及說明，應認其上訴為不合法。
四、據上論結，本件上訴為不合法。依行政訴訟法第249條第1項
    前段、第104條、民事訴訟法第95條、第78條，裁定如主文
    。
中    華    民    國    98    年    2     月    19    日
                    最高行政法院第一庭
                        審判長法官  帥  嘉  寶
                              法官  黃  本  仁
                              法官  吳  東  都
                              法官  黃  秋  鴻
                              法官  胡  方  新
以  上  正  本  證  明  與  原  本  無  異
中    華    民    國    98    年    2     月    23    日
                              書記官  莊  俊  亨


司法院資訊處製作；財團法人民間司法改革基金會備份。
